臺灣臺南地方法院臺南簡易庭小額民事判決
109年度南小字第2408號
原      告  元大商業銀行股份有限公司


法定代理人  翁健    
訴訟代理人  陳巧姿  
            楊鵬遠律師
被      告  沈勇志  

上列當事人間請求清償債務事件，本院於民國110年2月25日言詞
辯論終結，判決如下︰
    主  文
一、被告應給付原告新臺幣（下同）27,883元，及自民國（下同
    ）104年12月26日起至清償日止，按年息15％計算之利息。
二、原告其餘之訴駁回。
三、訴訟費用1,000元由被告負擔。
四、本判決原告勝訴部分得假執行。
　　理由要領
一、原告主張：被告於94年11月5日向原債權人大眾商業銀行股
    份有限公司（下稱大眾銀行）申辦現金卡借款，自95年6月1
    9日起未依約繳納本息，依借款約定事項第3條第4款及銀行
    法第47條之1第2項規定，尚積欠本金27,883元，及自95 年6
     月20日起至104 年8月31日止，按年息20％計算之利息，暨
    自104 年9月1日起另按年息15％計算之利息，迄未清償。而
    原告與大眾銀行業於106年1月17日合併，並由原告概括承受
    上開債權，是依消費借貸之法律關係，起訴請求被告給付上
    開本金及利息等語，業據金融監督管理委員會函、現金卡申
    請書、約定事項及帳務資料等影本為證（見卷第21-33頁）
    ，並為被告所不爭執，固堪信實。
二、惟按利息、紅利、租金、贍養費、退職金及其他一年或不及
    一年之定期給付債權，其各期給付請求權，因5年間不行使
    而消滅。時效完成後，債務人得拒絕給付。分據民法第126
    條及第144條第1項所規定。而查，原告係於109年12月25日
    起訴請求被告給付上開本金及利息，被告就原告起訴前已逾
    5年之利息債權，已於本院審理時主張時效抗辯，而拒絕給
    付（見卷第67頁）。是依前揭規定，原告就起訴前已逾5年
    即於104年12月25日以前（含25日）之利息部分，既不得再
    請求被告給付，則其此部分請求，自不應准許。從而，原告
    請求被告給付27,883元，及自104年12月26日起至清償日止
    ，按年息15％計算之利息部分，為有理由，應予准許；逾此
    部分之請求，即無理由，應予駁回。
三、本件第一審訴訟費用為1,000 元（即裁判費），依民事訴訟
    法第79條規定，應由被告負擔。又小額事件，法院為被告敗
    訴之判決時，應依職權宣告假執行，亦為同法第436 條之20
    所規定，故併依職權宣告假執行。
中　　華　　民　　國　　110 　年　　2 　　月　　26　　日
                  臺南簡易庭  法  官  陳淑卿
以上正本係照原本作成。
如不服本判決，應於送達後20日內，向本院提出上訴狀並表明上
訴理由（依民事訴訟法第436條之24第2項之規定，對於小額程序
之第一審判決提起上訴，非以其違背法令為理由，不得為之），
如於本判決宣示後送達前提起上訴者，應於判決送達後20日內補
提上訴理由書（須附繕本）。
中　　華　　民　　國　　110 　年　　2 　　月　　26　　日
                              書記官  謝璧卉
附錄：
一、民事訴訟法第436條之18第1項：
    （小額訴訟程序）判決書得僅記載主文，就當事人有爭執事
    項，於必要時得加記理由要領。
二、民事訴訟法第436條之24第2項：
    對於小額程序之第一審裁判上訴或抗告，非以其違背法令為
    理由，不得為之。
三、民事訴訟法第436條之25：
    上訴狀內應記載上訴理由，表明下列各款事項：
  ㈠原判決所違背之法令及其具體內容。
  ㈡依訴訟資料可認為原判決有違背法令之具體事實。
四、民事訴訟法第78條：
　　訴訟費用，由敗訴之當事人負擔。
五、民事訴訟法第436條之19第1項：
    法院為訴訟費用之裁判時，應確定其費用額。
六、民事訴訟法第436條之20：
    法院為被告敗訴之判決時，應依職權宣告假執行。